【裁判字號】    90,台上,2355
【裁判日期】    900419
【裁判案由】    傷害致重傷
【裁判全文】
最高法院刑事判決                                九十年度台上字第二三五五號
    上  訴  人  甲○○
                乙○○
右上訴人等因傷害致重傷案件，不服台灣高等法院台中分院中華民國八十九年十一月
十四日第二審判決（八十九年度上訴字第五一八號，起訴案號：台灣南投地方法院檢
察署八十八年度偵字第二六三二號），提起上訴，本院判決如左：
    主  文
上訴駁回。
    理  由
按刑事訴訟法第三百七十七條規定，上訴於第三審法院，非以判決違背法令為理由，
不得為之。是提起第三審上訴，應以原判決違背法令為理由，係屬法定要件。如果上
訴理由狀並未依據卷內訴訟資料，具體指摘原判決不適用何種法則或如何適用不當，
或所指摘原判決違法情事，顯與法律規定得為第三審上訴理由之違法情形，不相適合
時，均應認其上訴為違背法律上之程式，予以駁回。本件原判決綜合調查證據之結果
，認上訴人甲○○、乙○○共同並牽連犯有刑法第二百七十七條第二項後段傷害人之
身體因而致人於重傷罪，及同法第三百零二條第一項以非法方法剝奪人之行動自由罪
（甲○○為累犯）之事實，因而撤銷第一審之科刑判決，改判仍依牽連犯關係，從一
重之前罪處斷，甲○○為累犯，依刑法第四十七條之規定加重其刑後，量處有期徒刑
年肆月；乙○○部分，處有期徒刑年貳月，已詳認定犯罪事實之依據及憑以認
定之理由，並對上訴人等否認犯罪之辯詞，如何不足採信，均已依據卷內資料予以指
駁及說明，從形式上觀察，原判決並無違背法令情形。上訴意旨謂：本件係乙○○與
被害人蒙世華互毆，甲○○並未參與。上訴人等情邀被害人至茲心園餐廳，係為化解
誤會，完全基於善意，自無對被害人咆哮、叱責之理。況被害人體力已復原，較以往
更為健康，並無癱瘓之情等語，係就原判決已詳為論斷與說明之事項，再為事實上之
爭執，殊非適法之第三審上訴理由。又告發人陳永梅及證人陳亞明之陳述，與上訴人
等所為之自白相符，原判決採信其二人證詞，資為論罪基礎，經核並無違採證法則。
此外，上訴人徒憑己意，對原審職權之適法行使及原判決理由已詳為論斷之事項，任
意爭辯，顯與法定上訴第三審之形式要件不符，其等上訴違背法律上之程式，均應予
駁回。至乙○○上訴意旨及其與蒙世華互毆，亦遭毆傷，縱令實在，但既未據檢察
官對蒙世華提起公訴，第一、二審法院依不告不理原則，未就該部分併為審理，尚難
指為違法，爰附為明。
據上論結，應依刑事訴訟法第三百九十五條前段，判決如主文。
中      華      民      國     九十     年      四      月     十九     日
                              最高法院刑事第六庭
                                  審判長法官  謝  家  鶴
                                        法官  洪  文  章
                                        法官  花  滿  堂
                                        法官  陳  世  淙
                                        法官  洪  佳  濱
      右正本證明與原本無異
                                              書  記  官
中      華      民      國     九十     年      五      月      七      日


司法院資訊處製作；財團法人民間司法改革基金會備份。
